# 以租代购的财税处理

提问人：卢龙小先生 时间：2015-12-02 18:55:52
案例：甲公司是一家高速公路建设的投资企业，由于公司经营所在城市车辆限购，甲公司于 2014 年 12 月与本市某租车公司乙签署一年期的以租代购协议。协议约定，由乙租车公司购置全新的符合公司要求的别克GL83.0旗舰版新车作为出租车辆。甲公司自 2015 年 1月 1 日起向乙租车公司支付租车费用，并且在一年内要取得 2 个商务车的增量指标，一年期满后，乙租车公司协助甲公司完成车辆的更名手续，甲公司仅需支付更名手续费。租车费用：甲公司与乙租车公司签订以租代购单辆别克GL83.0旗舰版商务车 12 个月的协议，首付月 8 万元，另每月以租代购的租金约为3.25万元，单辆别克GL83.0旗舰版商务车的全年总租车费用约为 47 万元（8+3.25×12=47万元）。两辆别克GL83.0旗舰版商务车的总费用约为 94 万元。 求助：甲公司和乙公司的财税如何处理？

回答人：chenyiwei
考虑该交易是否构成融资租赁？从你说的情况看，因为约定的租金已经占到全新车价的大部分，所以构成融资租赁的可能性较大。